臺北高等行政法院簡易判決　　　　　　　　　　　　　　九十三年度簡字第七四號
　　　　　　　　　　　　　　　.
　　原　　　告　甲○○
　　訴訟代理人　戊○○
　　被　　　告　勞工保險局
　　代　表　人　乙○總經理）.
　　訴訟代理人　己○○
　　　　　　　　丁○○
　　　　　　　　丙○○
右當事人間因勞保事件，原告不服行政院勞工委員會中華民國九十二年七月十一日（
發文日期：九十二年七月二十二日）勞訴字第○九二○○二四○四○號訴願決定，提
起行政訴訟。本院判決如左：
　　主  文
原告之訴駁回。
訴訟費用由原告負擔。
　　事  實
一、事實概要：緣原告以離職退保後經診斷為塵肺症，於民國（下同）八十八年一月
    二十八日檢據申請職業病殘廢給付。案經被告審查，以原告適合勞工保險條例第
    五十三條附表即勞工保險殘廢給付標準表第四十七項第七殘廢等級，乃於八十八
    年三月四日（下稱原處分）依該等級發給六六○日職業病殘廢給付。原告不服，
    於同年八月二十日向勞工保險監理委員會申請審議，經該會於八十八年十二月二
    十一日以八保監審字第四一一○號審定書申請不受理，原告不服，提起訴願，經
    行政院勞工委員會於八十九年十月十八日以台八十九勞訴字第○○○二七一六號
    訴願決定書駁回訴願，原告提起行政訴訟，經本院八十九年度訴字第三三○○號
    裁定駁回。原告仍不服，向最高行政法院提起抗告，經該院以九十一年度裁字第
    一三○二裁定「原裁定廢棄、訴願決定及勞工保險監理委員會八八保監審字第四
    一一○號審定書均撤銷。」嗣勞工保險監理委員會就原告八十八年八月二十日申
    請審議事項，重新依法為實體審理，並於九十二年三月七日以九十一保監審字第
    四九一一號審定書（下稱爭議審定）審定申請審議駁回後，原告仍不服，復提起
    訴願，嗣經行政院勞工委員會勞訴字第○九二○○二四○四○號訴願決定（下稱
    訴願決定）駁回，遂提起本件行政訴訟。
二、兩造聲明：
　(一)原告聲明求為判決：
  　1.訴願決定、爭議審定及原處分不利原告部分均撤銷。
  　2.被告應作成給付原告新台幣（下同）一五八、四○○元之行政處分，並自八十
  　　八年八月二十一日起至清償日止，按年息百分之五計算之利息。
　(二)被告聲明求為判決：如主文所示。
三、兩造之爭點：
    原告是否適合勞工保險殘廢給付標準表第四十六項目第三等級之殘廢程度？
　(一)原告主張之理由：
　　1.按原告經診斷罹患塵肺症之檢據為八十八年一月二十二日，當時身體即已極端
　　　不適是事實。被告理應依當時診斷之數值，依當時之審定標準，適法給予合理
　　　之給付等級，以達彰信公允才是。而如今行政院勞工委員會竟再以本（八十九
      ）年七月二十四日台八十九勞保三字第○○三一二三四號函釋及八十九年三月
      二十三日台八十九勞保三字第○○一一二六七號函˙˙˙原附註「下列條件之
      一」等文字刪除˙˙˙之標準來否決原告之適當殘廢等級，試問：其新修正給
      付條文所影響及結果是否也應依法追溯適法及與原告同期申請，並已給付之其
      他無爭議對象？以昭公平公允之。
　　2.原告自八十八年一月八日至敏盛綜合醫院（下稱敏盛醫院）治療後轉往林口長
      庚醫院治療，自八十八年二月十三日至九十二年九月十七日達三十二次之多。
      期間身體狀況更於八十八年二月十三日至八十八年二月十七日及八十九年二月
      二十一日至八十九年二月二十五日嚴重惡化而住院十天，既往病況在在皆有病
      歷可資證明。
  　3.原告不服，無奈長期為身心障礙所苦，惟慶幸至今仍能存一息之氣，目前仍要
　　　持續追蹤治療，目前身體狀況也因多年來長期天天服用藥物及使用支氣管擴張
　　　吸入劑支撐而時好時壞。
　　4.查訴願決定書，認原告依八十八年一月二十二日敏盛醫院之殘廢診斷書說明原
      告仍可從事輕便工作，因此判定為第四十七項第七級，而給付六六○日，惟徵
      之原告肺功能測試FVC為33%，實已達「終身不能從事工作者」之程度，依法應
      屬肺功能損失程度之第三級，被告應發給八四○日殘廢給付，而被告前此僅核
      給六六○日，不足一八○日，依原告退休前平均投保薪資每月二萬六千四百元
      計算，被告應再給付原告一五八、四○○元（依月薪資乘以六個月），另被告
      應自原告八十八年八月二十日提出勞工保險爭議事項審議申請書之翌日起給付
      利息，爰請求如訴之聲明第一項所載。
    5.原告肺功能報告單上「POOR EFFORT」字樣，來源不明，勞工保險監理委員會
      據以駁回審議，未說明其影響程度及排除理由，顯屬違法。今被告復予以引用
      ，顯非適法。
  (二)被告主張之理由：
    1.按「被保險人因普通傷害或罹患普通疾病，經治療終止後，如身體遺存障害，
      適合殘廢給付標準表規定之項目，並經保險人自設或特約醫院診斷為永久殘廢
      者，得按其平均月投保薪資，依同表規定之殘廢等級及給付標準，一次請領殘
      廢補助費˙˙˙被保險人領取普通傷病給付期滿，或其所患普通傷病經治療一
      年以上尚未痊癒，如身體遺存障害，適合殘廢給付標準表規定之項目，並經保
      險人自設或特約醫院診斷為永不能復原者，得比照前項規定辮理。」「被保險
      人因職業傷害或罹患職業病，經治療終止後，如身體遺存障害，適合殘廢給付
      標準表規定之項目，並經保險人自設或特約醫院診斷為永久殘廢者，依同表規
      定之殘廢等級及給付標準，增給百分之五十，一次請領殘廢補償費。被保險人
      領取職業傷病給付期滿，尚未痊癒，如身體遺存障害，適合殘廢給付標準表規
      定之項目，並經保險人自設或特約醫院診斷為永不能復原者，得比照前項規定
      辦理。」勞工保險條例第五十三條、第五十四條定有明文。又依勞工保險殘廢
      給付標準表胸腹部臟器障害系列附註二規定，胸腹部臟器障害等級之審定：胸
      腹部臟器機能遺存障害，須將症狀綜合衡量，永久喪失勞動能力與影響其日常
      生活活動或社會生活活動之狀況及需他人扶助之情形，比照精神、神經障害等
      級審定基本原則，綜合審定其等級。附註四規定，「塵肺症」障害等級之審定
      ：塵肺症障害亦應按照前述「胸腹部臟器障害」等級審定之原則，審定其等級
      。其中「胸腹部臟器機能遺存顯著障害，終身祇能從事輕便工作者。」係屬第
      四十七障害項目第七殘廢等級，給付標準四四○日。「胸腹部臟器遺存障害者
      」係屬第五十二障害項目第十二殘廢等級，給付標準一○○日。再依同條例第
      三十四條附表即勞工保險職業病種類表第八類第一項之職業病名稱為塵肺症，
      該表之備註一、勞工保險塵肺症審定準則，另以表定之。二、粉塵作業範圍及
      塵肺症合併症之範圍，由中央主管機關訂之。另依勞工保險塵肺症審定準則規
      定：「一、˙˙˙二、塵肺症症度區分基準：（從事粉塵作業之被保險人，依
      其塵肺檢定檢查之結果，依左表所列區分為第一症度至第四症度，依此區分，
      被審定為第二症度以上者，為勞工保險職業病）˙˙˙三、勞工保險塵肺症之
      檢定，依左列各項檢查之施行審定之：（一）Ｘ光攝影檢查（全胸部直接或特
      殊攝影者）。（二）粉塵作業經歷調查。（三）胸部臨床檢查。（四）結核精
      密檢查˙˙˙（五）心肺功能檢查˙˙˙：（六）其他檢查˙˙˙。」復依行
      政院勞工委員會八十七年十一月五日台八十七勞保三字第○五○二○七號函所
      檢送勞保被保險人離職退保後經診斷確定罹有職業病者請領職業災害保險給付
      作業處理原則規定：「（一）給付對象：勞保被保險人因保險期間罹患疾病，
      於離職退保後經診斷確定為職業病者。（二）給付項目：職業災害保險殘廢給
      付。（三）職業病給付之種類：勞工保險職業病種類表所列及本會核定增列之
      職業病˙˙˙（五）殘廢給付之核給：原無領取殘廢給付之離職退保後始診
      斷確定罹有職業病之原勞保被保險人，依勞工保險條例相關規定核給˙˙˙」
      復依行政院勞工委員會八十八年八月四日台八十八勞保三字第○○三三二○九
      號函補充、增列勞工保險塵肺症障害等級肺功能損失程度審定標準附註規定，
      塵肺症診斷第二症度以上者，塵肺症肺功能損失程度依下列標準審定（具下列
      條件之一），符合FVC：六十－七十九%，FEVl：六十－七十九%，FEVl/FVC：
      六十－七十四%，DLCO：六十－七十九%，VO2MAX：二十－二五ML/KG．MIN，按
      勞工保險殘廢給付標準表第五十二項「胸腹部臟器遺存障害者。」發給第十二
      等級給付。符合FVC：五十一－五十九%，FEV1：四十一－五十九%，FEVl/FVC
      ：五十一－五十九%，DLCO：四十一－五十九%，VO2MAX：十五－二十ML/KG．
　　　MIN，按勞工保險殘廢給付標準表第四十七項「胸腹部臟器機能遺存顯著障害
　　　，終身祇能從事輕便工作者。」發給第七等級給付。符合FVC：四十一－五十%
　　　，FEVI：三十一－四十%，FEVl/FVC：四十－五十%，DLCO：三十一－四十%，
　　　按勞工保險殘廢給付標準表第四十六項「胸腹部臟器機能遺存顯著障害，終身
　　　不能從事工作者。」發給第三等級給付。˙˙˙註：1.FEVl：第一秒分時肺活
　　　量。2.FVC：用力肺活量。3.DLCO：氣體交換，肺彌散功能。4.VO2MAX：最高
　　　耗氧量。5.上開標準參考美國醫學會、美國胸腔醫學會肺部障害分類及我國內
　　　政部殘障鑑定手冊。6.塵肺症必需Ｘ光確認為第二症度以上者，可依肺功能標
　　　準確實描述臨床症狀並註明符合殘廢給付之等級。再據行政院勞工委員會八十
　　　九年七月二十四日台八十九勞保三字第○○三一二三四號函釋：「查為明確塵
　　　肺症殘廢等級之審定標準，避免醫、病爭議情形發生，本會經函示『勞工保險
　　　塵肺症障害等級肺功能損失程度審定標準』乙種。因依醫理之見解，肺功能測
　　　試迭因測試前病人活動狀況及測試當時配合意願，是否盡力吐氣等影響測試結
　　　果，無法以肺功能測試數值為絕對客觀判斷給付標準，測試時如配合度欠佳則
　　　其各種測試數值落差極大，不宜以單一數值為給付依據，應就所測之肺功能數
　　　值，如達到標準時再綜合Ｘ光片、臨床表徵、有無併發症或影響肺功能之其他
　　　身體疾病狀況等，綜合研判因塵肺症所致之殘廢症狀、程度，認定合理之職業
　　　病給付等級，故本會業以本（八十九）年三月二十三日台八十九勞保三字第○
　　　○一一二六七號函將前揭表內附註欄修正為「塵肺症診斷為第二症度以上者，
　　　塵肺症肺功能損失程度，依下列標準審定」，原附註「下列條件之一」等文字
　　　刪除，以利執行上之公平合理。所詢塵肺症肺功能損失程度FEV1：四十四%，
　　　FVC：七十五%，FEV1/FVC：四十三%應屬第十二或第三等級一節，仍需依原被
　　　保險人肺功能檢查數值、Ｘ光攝影檢查、動脈血氧飽和度檢查及臨床表徵等，
　　　綜合審定其適當之殘廢等級。」
　　2.原告雖訴稱，其長期為身心障礙所苦，目前仍要持續追蹤治療，身體狀況也因
　　　長期天天服用藥物及氣管擴張吸入劑支撐而時好時壞等語云云。惟查本案經被
　　　告特約專科醫師於八十八年二月間依據敏盛醫院八十八年一月二十二日出具之
　　　塵肺症診斷書、肺功能報告單及Ｘ光照像等之審查意見為：胸部Ｘ光呈第三型
　　　，肺功能障礙，為屬第四症度，符合第四十七項第七等級。復據勞工保險監理
　　　委員會依據最高行政法院九十一年度第一三○二號裁定，檢附相同塵肺症診斷
　　　書等資料送其特約專科醫師審查，其意見為：胸部Ｘ光為第三型，肺功能測試
　　　FEV1：四十一%，FVC：三十三%，FEV1/FVC：一○○%，但報告為「POOR
　　　EFFORT」（即未盡力配合肺功能測試），依八十八年一月二十二日敏盛醫院之
　　　殘廢診斷書述明患者仍可從事輕便工作，因此判定為第四十七項第七等級。復
　　　稽之前揭行政院勞工委員會八十九年七月二十四日台八十九勞保三字第○○三
　　　一二三四號函釋即明示，肺功能測試迭因測試前病人活動狀況及測試當時配合
　　　意願，是否盡力吐氣等影響測試結果，無法以肺功能測試數值為絕對客觀判斷
　　　給付標準，測試時如配合度欠佳則其各種測試數值落差極大，故不宜以單一數
　　　值為給付依據，應就所測之肺功能數值，如達到標準時再綜合Ｘ光片、臨床表
　　　徵、有無併發症或影響肺功能之其他身體疾病狀況等，綜合研判因塵肺症所致
　　　之殘廢症狀、程度，認定合理之職業病給付等級。是本件業經被告、勞工保險
　　　監理委員會二位特約專科醫師依原告肺功能檢查數值、Ｘ光攝影檢查、動脈血
　　　氧飽和度檢查及臨床表徵等」綜合審查，咸認為其殘廢程度符合第四十七項第
　　　七等級。再者，被告於審核保險給付案件時，除以被保險人或受益人檢附之保
　　　險資料、診斷書等書面資料予以審核外，如有必要，亦須另外徵詢專科醫師意
　　　見或實地派員訪查瞭解實情等，故法令明文規定被告為審核保險給付，得調查
　　　有關之文件、得另行指定醫院或醫師複檢、並得通知出具診斷書之醫院診所檢
　　　送必要之有關診療病歷等，即雖以專門醫師診斷證明為依據，審查核定權仍在
　　　被告。綜上，被告所為核定，並無違法或不當。
　　理  由
甲、程序方面：
一、本件原分案編號為本院九十二度訴字第四三○五號，依通常訴訟程序審理，惟查
    本件係因原告不服行政機關所為否准一五八、四○○元職業病殘廢補償費而涉訟
    之事件，依行政訴訟法第二百二十九條第一項第二款、第二項之規定及司法院九
    十二年九月十七日院台廳行一字第二三六八一號令，應適用簡易程序，茲改為現
    在之分案編號，並改依簡易程序審理。
二、本件訴訟程序進行中，被告之代表人已變更為乙○，此有行政院九十三年六月十
    五日院授人力字第○九三○○六二七六一號令在卷可按，並由新任代表人具狀聲
    明承受訴訟，核無不合，應予准許。
乙、實體方面：
一、按「被保險人因普通傷害或罹患普通疾病，經治療終止後，如身體遺存障害，適
    合殘廢給付標準表規定之項目，並經保險人自設或特約醫院診斷為永久殘廢者，
    得按其平均月投保薪資，依同表規定之殘廢等級及給付標準，一次請領殘廢補助
    費，殘廢給付標準表如附表二。被保險人領取普通傷病給付期滿，或其所患普通
    傷病經治療一年以上尚未痊癒，如身體遺存障害，適合殘廢給付標準表規定之項
    目，並經保險人自設或特約醫院診斷為永不能復原者，得比照前項規定辦理。」
    「被保險人或其受益人，於保險效力開始後，停止前發生保險事故者，得依本條
    例規定，請領保險給付。」勞工保險條例第五十三條、第十九條第一項分別定有
    明文。又按行政院勞工委員會於八十七年十一月五日台八十七勞保三字第○五○
 　 二○七號函發布「勞保被保險人離職退保後經診斷確定罹有職業病者，請領職業
    災害保險給付處理原則。」，規定以：「給付對象：勞保被保險人因保險期間罹
    患疾病，於離職退保後經診斷為職業病者。：：：殘廢給付之核給：原無領取殘
    廢給付之離職退保後始經診斷確定罹有職業病之原勞保被保險人，依勞工保險條
    例相關規定核給：：：」，此一處理原則，係就上開勞工保險條例第十九條第一
    項規定保險事故發生期間認定之放寬，至殘廢給付之標準則仍應依勞工保險條例
    之相關規定，易言之，仍應符合勞工保險條例第五十三條之規定，並仍應適合勞
    工保險殘廢給付標準表之各項障害標準。是本件之爭執，厥在於原告是否適合勞
　　工保險殘廢給付標準表第四十六項目第三等級之殘廢程度？
二、經查：
　(一)次按行政院勞工委員會八十八年八月四日台八十八勞保三字第○○三三二○九號
    函補充、增列勞工保險塵肺症障害等級肺功能損失程度審定標準附註規定，塵肺
    症診斷第二症度以上者，塵肺症肺功能損失程度依下列標準審定（具下列條件之
    一），符合FVC：六十－七十九%，FEVl：六十－七十九%，FEVl/FVC：六十－七
    十四%，DLCO：六十－七十九%，VO2MAX：二十－二五ML/KG．MIN，按勞工保險殘
    廢給付標準表第五十二項「胸腹部臟器遺存障害者。」發給第十二等級給付。符
    合FVC：五十一－五十九%，FEV1：四十一－五十九%，FEVl/FVC：五十一－五十
    九%，DLCO：四十一－五十九%，VO2MAX：十五－二十ML/KG．MIN，按勞工保險殘
　　廢給付標準表第四十七項「胸腹部臟器機能遺存顯著障害，終身祇能從事輕便工
　　作者。」發給第七等級給付。符合FVC：四十一－五十%，FEVI：三十一－四十
　　%，FEVl/FVC：四十－五十%，DLCO：三十一－四十%，按勞工保險殘廢給付標準
　　表第四十六項「胸腹部臟器機能遺存顯著障害，終身不能從事工作者。」發給第
　　三等級給付。˙˙˙註：1.FEVl：第一秒分時肺活量。2.FVC：用力肺活量。3.D
　　LCO：氣體交換，肺彌散功能。4.VO2MAX：最高耗氧量。5.上開標準參考美國醫
　　學會、美國胸腔醫學會肺部障害分類及我國內政部殘障鑑定手冊。6.塵肺症必需
　　Ｘ光確認為第二症度以上者，可依肺功能標準確實描述臨床症狀並註明符合殘廢
　　給付之等級。然按勞工保險殘廢給付標準表胸腹部臟器障害系列附註二規定，胸
　　腹部臟器障害等級之審定：胸腹部臟器機能遺存障害，須將症狀綜合衡量，永久
    喪失勞動能力與影響其日常生活活動或社會生活活動之狀況及需他人扶助之情形
    ，比照精神、神經障害等級審定基本原則，綜合審定其等級。附註四規定，「塵
    肺症」障害等級之審定：塵肺症障害亦應按照前述「胸腹部臟器障害」等級審定
    之原則，審定其等級。再依勞工保險條例第三十四條附表即勞工保險職業病種類
    表第八類第一項之職業病名稱為塵肺症，該表之備註一、勞工保險塵肺症審定準
    則，另以表定之。二、粉塵作業範圍及塵肺症合併症之範圍，由中央主管機關訂
    之。另依勞工保險塵肺症審定準則規定：「一、˙˙˙二、塵肺症症度區分基準
    ：（從事粉塵作業之被保險人，依其塵肺檢定檢查之結果，依左表所列區分為第
    一症度至第四症度，依此區分，被審定為第二症度以上者，為勞工保險職業病）
    ˙˙˙三、勞工保險塵肺症之檢定，依左列各項檢查之施行審定之：（一）Ｘ光
    攝影檢查（全胸部直接或特殊攝影者）。（二）粉塵作業經歷調查。（三）胸部
    臨床檢查。（四）結核精密檢查˙˙˙（五）心肺功能檢查˙˙˙：（六）其他
    檢查˙˙˙。」是塵肺症所適合之殘廢項目與程度仍應依上開規定綜合審定之。
　(二)本件兩造不爭之原告於申請時經敏盛醫院診斷胸部Ｘ光為第三型，經肺功能測試
　　為FEV1：四十一%，FVC：三十三%，FEV1/FVC：一○○%，並認原告屬塵肺症第三
　　症度，患者可從事輕便工作等語，並有該院勞工保險塵肺症診斷書、檢驗報告及
　　勞工保險殘廢診斷書附於原處分卷可稽，堪認為真實。查原告之上開肺功能測試
    結果其數值雖達於上開塵肺症障害等級肺功能損失程度審定標準第四十六項目第
    三等級所列之程度，然按該審定標準附註同時規定塵肺症需Ｘ光確認為第二症度
    以上者，可依肺功能標準確實描述臨床症狀並註明符合殘廢給付之等級，本件掣
    給殘廢診斷書之醫師既記載原告可從事輕便工作，則原告主張其身體遺存之障害
    已達於勞工保險殘廢給付標準表第四十六項目第三等級所稱之「終身不能從事工
    作」之程度，自尚無所據。
  (三)又原告提出之財團法人長庚紀念醫院林口醫學中心（下稱林口長庚醫院）九十二
    年九月十七日掣給之殘廢診斷書及檢查報告單固有FEV1：四十三%，FVC：四十一
　　%，FEV1/FVC：八二‧一%之記載，且原告復提出同院於九十三年八月二十七日掣
　　給之殘廢診斷書亦復有FEV1：二十七%，FVC：二十九%，FEV1/FVC：六○‧四%
　　之記載，然按原告前於敏盛醫院接受肺功能測試時，其報告上有「POOR　EFFORT
　　」（即未盡力配合肺功能測試）之記載，參以原告拒不至台大醫院為鑑定（詳如
　　後述）等情以觀，均仍不足以信原告之主張為真實。
　(四)況就原告之殘廢程度究為如何，原告之訴訟代理人雖於本院九十三年三月二十五
　　日言詞辯論期日聲請鑑定，並同意送請國立台灣大學醫學院附設醫院（下稱台大
　　醫院）鑑定，惟原告自台大醫院於九十三年五月十九日函請原告掛號接受鑑定至
　　同年八月三日為止，皆未前往接受鑑定，此有本院言詞辯論筆錄、台大醫院九十
　　三年五月十九日（九十三）校附醫秘字第九三○○二○五一○二號函、九十三年
　　六月二十三日（九十三）校附醫秘字第九三○○二○六三六三號函、九十三年八
　　月九日（九十三）校附醫秘字第九三○○○○七八六五號函附卷可按。嗣原告訴
　　訟代理人於九十三年九月三日言詞辯論期日表明原告現在身體狀況不能呈現當時
　　的狀況，故不接受鑑定等語，此亦有言詞辯論筆錄在卷可參。惟查本件自敏盛醫
　　院於八十八年一月二十二日掣給殘廢診斷書雖已歷四年餘，然按塵肺症之於身體
　　之障害程度為不可逆，故原告身體之狀況僅可能較四年前為差，是於現在接受鑑
　　定對於原告有利而無害，且如原告所提之上開林口長庚醫院二次診斷結果均與原
　　告身體障害之事實相符，原告又為何以有「原告現在身體狀況不能呈現當時的狀
　　況」之顧忌？原告既堅持不接受鑑定俾以提出有利於己之證據，自當承受本件待
　　證事實不明之不利益。
三、綜上所述，原告之主張無可採信，原處分就原告於八十八年一月二十八日之申請
    逾給付標準六六○日部分予以否准，認事用法，尚無違誤，爭議審定及訴願決定
    遞予維持，亦無不合。原告訴請如聲明所示均無理由，應予駁回，其遲延利息之
    請求，亦因前揭請求之駁回而失所附麗，併予駁回。又本件事證明確，兩造其餘
    陳述於判決不生影響，無庸一一論列。
據上論結，本件原告之訴為無理由，爰依行政訴訟法第九十八條第三項前段，判決如
主文。
中　　華　　民　　國　　九十三　　　年　　　九　　　　月　　十七　　　　日
                 臺 北 高 等 行 政 法 院   第 四 庭
                                         法  官　王　碧　芳
右為正本係照原本做成。
如不服本判決，應於判決送達後二十日內，以本訴訟事件所涉及之法律見解具有原則
性者，始得向本院提出上訴狀並表明上訴理由，經最高行政法院許可，否則不得上訴
；如於本判決宣示後送達前提起上訴者，應於判決送達後二十日內補提上訴理由書（
均應依對造人數提出繕本）。
中　　　華　　　民　　　國　　九十三　　年　　　九　　　月　　 十七 　　日
                                          法院書記官 鄭 聚 恩
